# 请教陈版：租入厂房装修费摊销时应计入什么科目

提问人：跨度防护 时间：2018-07-11 10:06:00
请教陈版：租入厂房的装修费计入长摊，摊销时应计入制造费用吧，但又感觉不是产品成本的必要支出，这块应该如何处理？

回答人：chenyiwei
计入制造费用是合理的。与厂房租金一样是生产产品的必要生产条件，所以摊销金额最终计入成本是合理的。